【裁判字號】    96,訴,1080
【裁判日期】    971017
【裁判案由】    違反銀行法
【裁判全文】
臺灣士林地方法院刑事判決              96年度訴字第1080號
公  訴  人  臺灣士林地方法院檢察署檢察官
被      告  乙○○
                    臺北縣永和.
            甲○○
                    桃園縣龜山.
            戊○○
共      同
選任辯護人  林亦書律師
被      告  丁○○
                    臺北市北投.
                    臺北市○○.
選任辯護人  周慧芳律師
上列被告等因違反銀行法案件，經檢察官提起公訴（96年度偵字
第11460 號），本院判決如下：
    主  文
乙○○、甲○○、戊○○共同違反除法律另有規定者外，非銀行
不得辦理國內外匯兌業務之規定，各處有期徒刑壹年陸月。各緩
刑伍年。
丁○○無罪。
    事  實
一、乙○○、甲○○及戊○○均明知除法律另有規定外，非銀行
    不得辦理國內外匯兌業務，竟與設於大陸地區之立邦國際貨
    運代理有限公司（下稱立邦公司）之姓名年籍不詳、自稱「
    李龍泉」、「謝小姐」之成年男、女，共同基於違反前開規
    定之犯意聯絡，由乙○○自民國95年12月19日起，至96年6
    月27日之期間內，提供其於聯邦商業銀行中和分行（下稱聯
    邦銀行）所開立之000000000000號帳戶，甲○○則自95年10
    月20日起，至96年6 月27日之期間內提供其在渣打國際商業
    銀行龜山分行（下稱渣打銀行龜山分行）所開設之00000-00
    000000-0號帳戶及自95年11月8 日起，至96年7 月中旬之期
    間內，提供不知情之嬸嬸明景巧設於渣打國際商業銀行大園
    分行（下稱渣打銀行大園分行）00000-00000000-0號帳戶予
    該名「李龍泉」之男子；戊○○則自96年3 月9 日起，至96
    年7 月17日之期間內，提供其在合作金庫商業銀行汐止分行
    （下稱合作金庫）所開立之0000000000000 號帳戶及自96年
    6 月6 日起，至96年6 月11日期間內，提供其設於萬泰商業
    銀行基隆分行（下稱萬泰銀行）000000000000帳戶予該名「
    謝小姐」之女子，分別受該「李龍泉」、「謝小姐」等人之
    委託，從事臺灣地區與大陸地區之地下匯兌業務。當大陸地
    區廠商（下稱大陸賣家）出售貨物予臺灣客戶（下稱臺灣買
    家）並談妥以人民幣計價之價金後，臺灣買家即透過MSN 電
    腦即時通方式與立邦公司聯繫付款、送貨事宜，經立邦公司
    之「李龍泉」或「謝小姐」告知折算為新臺幣之匯率後，臺
    灣買家如陳建中、蔡秀桂等人，即將以新臺幣計算之價金與
    運費匯入由「李龍泉」或「謝小姐」所指定之前揭乙○○、
    甲○○、明景巧及戊○○等人之帳戶內，待該「李龍泉」、
    「謝小姐」以網路確認臺灣買家所匯入款項後，再將以人民
    幣計算之價金匯予大陸賣家。而臺灣買家之另種付款方式為
    於收到由不知情之聯締國際有限公司（下稱聯締公司）所報
    關及派送之貨物後，再將以折算為新臺幣之價金、運費交予
    聯締公司派送人員，聯締公司彙整前開鎖代收之貨款後，即
    按月結算用並扣除後報關、運費後，將剩餘款項匯入前揭乙○○、甲○○及戊○○等人帳戶內。而上開臺灣買家或聯締
    公司所匯入之款項累計達一定金額後，即由甲○○及戊○○
    ，分別依該「李龍泉」或「謝小姐」等人指示，轉匯至指定
    帳戶內或結匯成美金匯往國外。乙○○、甲○○及楮木生等
    人即以此方式，與該「李龍泉」或「謝小姐」等人共同為地
    下匯兌業務。於上開期間內共累計匯入、匯出金額達新臺幣
    4 億6127萬4101元。
二、案經法務部調查局臺北市調查處報請臺灣士林地方法院檢察
    署檢察官偵查起訴。
    理  由
壹、證據能力部分：
    按被告以外之人於審判外之言詞或書面陳述，除法律有規定
    者外，不得作為證據；又被告以外之人於審判外之陳述，雖
    不符合同法第159 條之1 至第159 條之4 之規定，但經當事
    人於審判程序同意作為證據，法院審酌該言詞陳述或書面陳
    述作成時之情況，認為適當者，亦得為證據。當事人、代理
    人或辯護人於法院調查證據時，知有第159 條第1 項不得為
    證據之情形，而未於言詞辯論終結前聲明異議者，視為有前
    項之同意，刑事訴訟法第159 條第1 項及第159 條之5 分別
    定有明文。經查，本判決下列所引用之各該被告等人以外之
    人於審判外之陳述，雖屬傳聞證據，惟均經當事人及辯護人
    於本院準備程序及審判期日中均表示無意見而不予爭執，且
    迄至言詞辯論終結前亦未再聲明異議，本院審酌此等證據資
    料製作時之情況，尚無違法不當及證明力明顯過低之瑕疵，
    亦認為以之作為證據應屬適當，故揆諸前開規定，爰逕依刑
    事訴訟法第159 條之5 規定，認前揭證據資料均例外有證據
    能力，合先敘明。
貳、實體部分：
甲、被告乙○○、甲○○及戊○○部分：
一、上揭事實，業據被告乙○○、甲○○及戊○○於調查、偵查
    中及本院審理時坦承不諱（分見調查卷第27至29頁、第9 至
    10 頁 、第13至14頁、第16至18頁、第19至20頁，偵卷第11
    至13頁、第13至15頁、第15至17頁、第20頁及本院卷第26頁
    、第99頁、第161 頁、第207 頁），核與證人即臺灣買家陳
    建中、蔡秀桂等人於調查時所陳述交易及匯款等情節大致相
    符（分見調查卷第1 至4 頁、第5 至7 頁），復有被告乙○○設於聯邦銀行帳戶之存摺存款明細分類帳、被告甲○○設
    於渣打銀行龜山分行之存摺支存對帳單、由被告甲○○所使
    用之明景巧設於渣打銀行大園分行之存摺支存對帳單及被告
    戊○○設於萬泰銀行之存摺影本及交易明細、設於合作金庫
    之開戶資料、交易資料查詢單等件在卷可佐（分見調查卷第
    57 至209頁、第220 至241 頁、第242 至253 頁、第21至22
    頁及本院卷第189 至192 頁）。足認被告乙○○、甲○○及
    戊○○之前述自白與事實相符，應可採信。本件事證明確，
    被告乙○○、甲○○及戊○○等人犯行已堪認定，均應依法
    論科。
二、按銀行法第29條第1 項所謂「辦理國內外匯兌業務」，係指
    經營接受匯款人委託將款項自國內甲地匯往國內乙地交付國
    內乙地、自國內（外）匯往國外（內）交付國外（內）受款
    人之業務，亦即行為人不經由現金之輸送，而藉與在他地之
    分支機構或特定人間之資金清算，經常為其客戶辦理異地間
    款項之收付，以清理客戶與第三人間債權債務關係或完成資
    金轉移之行為。資金、款項皆得為匯兌業務之客體。經查，
    大陸地區之人民幣於被告乙○○、甲○○及戊○○等人為上
    開行為時，雖非我國所承認之法定貨幣，但卻為大陸地區所
    定之具流通性貨幣，人民幣當屬資金、款項，應無疑義。又
    查，被告乙○○、甲○○及戊○○等人依該「李龍泉」、「
    謝小姐」等人之指示提供前揭帳戶，並將款項轉至他帳戶或
    結匯為美金，並於聯締公司或臺灣買家將價金及運費匯入被
    告乙○○、甲○○及戊○○等人所提供之前揭之前揭帳戶後
    ，由立邦公司將等值之人民幣匯入大陸賣家帳戶內，已為臺
    灣買家及大陸賣家完成資金之移轉，即具有將款項由甲地匯
    往乙地之功能，屬於辦理匯兌業務之範圍，應受銀行法第29
    條第1 項規定之規範。
三、查被告乙○○、甲○○及戊○○均非銀行，卻從事匯兌業務
    ，是核渠等所為，各係違反銀行法第29條第1 項之規定，且
    渠等犯罪所得尚未能證明達新臺幣1 億元以上，應依同法第
    125 條第1 項前段之罪處斷。被告乙○○、甲○○及戊○○
    與該「李龍泉」及「謝小姐」等人，就上開犯行，各有犯意
    聯絡、行為分擔，應論以共同正犯。又銀行法第29條稱非法
    辦理國內外匯兌業務，所稱「業務」係指基於社會地位經營
    ，本質上即具有反覆性及延時性。本件被告乙○○、甲○○
    及戊○○於事實欄所述之期間內雖各多次為非法匯兌之行為
    ，惟乃屬業務之範圍內，為集合犯，應論以包括之一罪。又
    被告乙○○、甲○○及戊○○於偵查中均自白犯行，應依銀
    行法第125 條之4 第2 項之規定，均減輕其刑。爰審酌被告
    乙○○、甲○○及戊○○等人之犯罪動機、目的、手段，犯
    罪所造成損害不大，並未基此利用掌管財務之機會使用非法
    手段造成委託匯兌人之損失，及其犯後態度良好，和盤托出
    、坦承犯行，足認被告乙○○、甲○○及戊○○等3 人均已
    深表悔悟，其惡性非大等一切情狀，各爰量處如主文第1項
    所示刑。末查，被告乙○○、甲○○及戊○○等3 人均未曾
    受有期徒刑以上刑之宣告，此有臺灣高等法院被告前案紀錄
    表1 份附卷可查，其因一時失慮，致罹刑章，事後已坦承犯
    行，深具悔意，且已各捐款新臺幣10萬元至國庫，此有卷附
    之刑事陳報狀1 紙在卷可查，可認被告乙○○、甲○○及戊○○等3 人經此偵、審程序，當知所警惕，信無再犯之虞，
    本院認所宣告之刑以暫不執行為適當，併依刑法第74條第1
    項第1 款之規定，各宣告緩刑5 年，以觀後效，並啟自新。
乙、被告丁○○部分：
一、另本件起訴及檢察官於本院審理時所補充關於被告丁○○之
    犯罪事實意旨略以：被告丁○○為聯締公司負責人，與乙○○、甲○○、戊○○均明知除法律另有規定外，非銀行不得
    辦理國內外匯兌業務，竟與立邦公司人員，基於共同違反前
    開規定之犯意聯絡，自民國95年10月間起至96年7 月初，由
    被告丁○○提供聯締公司在玉山商業銀行大園分行（下稱玉
    山銀行）開設之0000000000000 號帳戶，經營地下通匯業務
    ，其方式為大陸賣家出售貨物予臺灣買家，雙方談妥買賣以
    人民幣計之買賣價金後，臺灣買家即透過MSN 與立邦公司聯
    繫付款及送貨事宜，經由立邦公司告知新臺幣與人民幣之折
    算匯率後，由臺灣買家將折算成新臺幣之價金、運費匯入前
    揭乙○○、甲○○、戊○○及明景巧等人帳戶內，立邦公司
    則以網路確認臺灣買家所匯入款項後，再將以人民幣計算之
    價金匯予大陸賣家。而當前揭乙○○、甲○○、明景巧、戊○○等人帳戶內之金額累計達上萬元後，再由被告甲○○及
    戊○○將之轉匯至立邦公司指定之臺灣帳戶或結匯成美金匯
    往國外；臺灣買家另一付款方式為：臺灣買家收到聯締公司
    所派送之貨物後，將價金、運費匯入前揭聯締公司帳戶內，
    丁○○扣除聯締公司應收取之運費後，按月結算將剩餘之金
    額（含應給付予大陸賣家之貨款、應給付予立邦公司之運費
    ）匯入前揭乙○○、甲○○、戊○○之帳戶內，再由甲○○
    、戊○○將之轉匯至立邦公司指定之臺灣帳戶或結匯成美金
    匯往國外。另被告丁○○並自96年6 月27日起至7 月3 日止
    ，未協助立邦公司運送貨物，即以前揭聯締公司帳戶供作乙○○、甲○○及臺灣買家等人將貨款匯入，再將之轉匯入立
    邦公司指定之臺灣帳戶內。被告丁○○以上開方式完成臺灣
    買家、大陸賣家間之匯款手續，藉此賺取銀行匯差、規避銀
    行手續費，總計透過前開帳戶匯入、匯出之金額高達新臺幣
    2889萬0772元，而認被告丁○○涉有違反銀行法第29條非銀
    行不得經營辦理國內外匯兌業務之規定，應依同法第125 條
    第1 項論處等語。
二、按犯罪事實應依證據認定之，無證據不得認定犯罪事實；不
    能證明被告犯罪者，應諭知無罪之判決，刑事訴訟法第154
    條第2 項、第301 條第1 項分別定有明文。又按認定不利於
    被告之事實，須依積極證據，苟積極證據不足為不利於被告
    事實之認定時，即應為有利於被告之認定，更不必有何有利
    之證據，最高法院30年上字第816 號著有判例可為參照。
三、本件公訴人認被告丁○○有有上開違反銀行法第29條之非銀
    行不得經營辦理國內外匯兌業務之犯行，無非係以被告丁○○之供述、證人即聯締公司會計己○○之證述、聯締公司玉
    山銀行帳戶之交易明細表及轉帳傳票等為其主要論據。
四、訊據被告丁○○固坦承曾幫立邦公司為報關、派送及代收貨
    款等業務，另聯締公司之玉山銀行帳戶於96年6 月27日至同
    年7 月3 日內，確曾自乙○○、甲○○及明景巧及部分臺灣
    買家帳戶內轉入數筆款項，並將該匯入款項轉匯至立邦公司
    所指定帳戶等事實，惟堅詞否認有何違反銀行法第29條之非
    銀行不得辦理國內外匯兌業務等規定之犯行，並辯稱：伊沒
    有提供帳號給立邦公司使用，聯締公司是報關行，伊幫立邦
    公司報關後送貨，有些是貨到付款。伊每月將扣掉報關及運
    費後之部分退還給立邦公司，伊並沒有主動提供帳戶讓被告
    乙○○、甲○○或臺灣買家匯入款項，也沒有為地下匯兌業
    務等語。另辯護人亦以：本案係因調查局至被告甲○○住處
    搜索、約談後，未經聯締公司同意，由被告甲○○將款項匯
    入聯締公司之玉山銀行帳戶內，後因款項為數不少，故即依
    立邦公司之指示，將款項提領並匯入立邦公司指定之帳戶。
    被告丁○○所屬之聯締公司玉山銀行帳戶是在不知情的情況
    下接受匯款，並係基於服務立邦公司之意，才將款項匯出，
    被告丁○○並無從事匯兌業務等語為被告丁○○辯護。經查
    ：
  (一)公訴人雖認被告丁○○自95年10月間起，至96年6 月26日之
    期間內，受該「李龍泉」、「謝小姐」等人委託，於大陸賣
    家出售貨物予臺灣買家，並由該「李龍泉」、「謝小姐」等
    人告知新臺幣與人民幣之匯率後，由臺灣買家將應付價金以
    新臺幣匯入由被告丁○○所屬之聯締公司玉山銀行帳戶，而
    認被告丁○○以此方式，與該名「李龍泉」、「謝小姐」等
    人共同從事臺灣地區與大陸地區之地下匯兌業務。惟查，公
    訴人並未指出被告丁○○所屬之聯締公司玉山銀行帳戶內，
    於上開期間（即95年10月間至96年6 月26日），有何臺灣買
    家匯入款項之事實。且觀諸前揭聯締公司玉山銀行帳戶之交
    易明細表（見調查卷第210 至218 頁），上開時間內聯締公
    司之資金往來情形，除曾多次匯款至被告乙○○及戊○○之
    上揭帳戶外（此部分詳後述），大多均為公司營運所需之交
    易內容，此由該交易明細表內所列出之多筆繳納勞、健保及
    電話費用、票據交換及與其他公司間往來匯款等資料即明，
    鮮少有以ATM 轉入之情形，此情與上開被告乙○○、甲○○
    及戊○○等人所提供之帳戶內，均為臺灣買家款項匯入等節
    明顯不同，即難認被告丁○○有於上開期間內，曾提供其所
    屬之聯締公司玉山銀行帳戶供臺灣買家匯入款項之事實，是
    公訴人此部分所指，恐有誤會。
  (二)另公訴人亦認聯締公司於由立邦公司委由報關及派送貨物後
    ，將臺灣買家所交付之款項扣除聯締公司所應收取之報關及
    運費後，按月結算並將剩餘之款項依該「李龍泉」、「謝小
    姐」指示，匯入前揭被告乙○○及戊○○等人之帳戶內，再
    由被告甲○○、戊○○將之轉匯至立邦公司指定之臺灣帳戶
    或結匯成美金匯往國外，而認被告丁○○以此方式，與該「
    李龍泉」、「謝小姐」等人共同從事臺灣地區與大陸地區之
    地下匯兌業務云云。然查，立邦公司確曾委託被告丁○○所
    屬之聯締公司為報關業務、並由聯締公司代立邦公司繳納貨
    物稅及倉租等清關費用，而於報關、派送後，將所代收之貨
    款按月彙整，將報關費用、稅金及派送費用製作明細表，與
    立邦公司為核對後，依立邦公司指示匯款至被告乙○○、戊○○等人帳戶內之事實等情，業據被告丁○○於本院審理時
    陳述甚詳，並有卷附之聯締公司報機明細表、進口快遞貨物
    稅簡易申報單、海關進口貨物稅費繳納證明、立邦公司快遞
    詳情單、清關費用明細、派件費用明細及立邦公司對帳明細
    等在卷可查（見本院卷第53至64頁）。是自上開資料可知，
    被告丁○○所屬之聯締公司確曾受立邦公司委託，為報關、
    派送、代收貨款、扣除費用等商業業務往來。另參照前揭聯
    締公司玉山銀行帳戶之交易明細表，聯締公司於96年6 月27
    日前，幾乎每月均有1 、2 次將款項匯入被告乙○○或戊○○帳戶內（分別為96年2 月13日、96年3 月26日、96年5 月
    17、18日及96年6 月14日），當可徵被告丁○○上開所辯，
    應為屬實。是聯締公司所為之按月匯款至被告乙○○、戊○○帳戶內之舉，實僅聯締公司就代收費用扣除報關、派送費
    用後之代收款返還，即如同臺灣買家依該「李龍泉」、「謝
    小姐」之指示，將貨款匯入被告乙○○等人帳戶內相同，難
    謂被告丁○○所屬之聯締公司有多次匯款至被告乙○○或戊○○等人帳戶內，即謂被告丁○○以此方式，與該「李龍泉
    」、「謝小姐」之人共同從事臺灣地區與大陸地區之地下通
    兌業務之犯行。
  (三)至公訴人指稱：被告丁○○明知於96年6 月27日至同年7 月
    3 日之期間，聯締公司未協助立邦公司為報關及派送業務，
    竟提供聯締公司之上揭玉山銀行帳戶，供被告乙○○、甲○○及部分臺灣買家將款項或貨款匯入，並再將之匯入立邦公
    司所指定之其他帳戶內，而認被告丁○○就此亦有共同從事
    臺灣地區與大陸地區地下匯兌業務之犯行，經查：
  (1)聯締公司之玉山銀行帳戶於96年6 月27日至7 月3 日之期間
    內，曾自數名臺灣買家、乙○○、甲○○及明景巧等帳戶內
    轉入567 萬6982元；另聯締公司之會計己○○亦曾在96 年6
    月27日至7 月5 日之期間內，依該「謝小姐」之指示，將上
    開款項匯至「高慧玲」、「劉建華」、「楊雅珺」、「蘇春
    美」及「鄭志揚」等人帳戶內共計567 萬6982元等節，有聯
    締公司轉帳傳票、玉山分行交易明細表、玉山銀行匯款回條
    及取款憑條等附卷可參（分見調查卷第48至50頁、第210 至
    218 頁，本院卷第143 至145 頁及第157 至158 頁）。足徵
    聯締公司之玉山銀行帳戶內於上開時間確曾有自數名臺灣買
    家、乙○○、甲○○及明景巧等帳戶內轉入並隨即將之領出
    並匯至他處之事實，應屬無疑。
  (2)再被告甲○○係於96年6 月26日遭法務部調查局臺北市調查
    局人員搜索並為約談後，依該「李龍泉」之指示，始分別自
    其與乙○○、明景巧等帳戶內款項提領而出，並匯入聯締公
    司之玉山銀行帳戶內之事實，業經共同被告甲○○於調查及
    偵查中陳述甚詳（分見調查卷第13至14頁、第16至18頁、偵
    查卷第14頁下方），亦於本院審理時就被告丁○○所涉之犯
    罪事實以證人身分結證明確（見本院卷第101 頁）。參以證
    人甲○○於本院審理時亦證稱：不認識聯締公司會計己○○
    及客服人員丙○○，之前亦未曾匯款予聯締公司，聯締公司
    帳戶係該「李龍泉」告知，且匯款至聯締公司後亦未與聯締
    公司為確認等情（見本院卷第111 頁），可見被告甲○○於
    遭搜索、約談後，係依「李龍泉」之指示，將其名下及乙○○、明景巧帳戶內之款項匯入聯締公司之玉山銀行帳戶內，
    且其與被告丁○○或聯締公司之己○○、丙○○於匯款至聯
    締公司之玉山銀行帳戶前、後均無任何接觸或聯繫之舉，可
    徵證人甲○○上開匯款至聯締公司之舉，僅係受該「李龍泉
    」之指示，並無與被告丁○○或聯締公司之己○○、丙○○
    有何聯繫或犯意聯絡之情，應可認定。
  (3)又證人即聯締公司會計己○○於調查及偵查中均陳稱：係「
    謝小姐」來電告知央求幫忙，伊基於服務客戶立邦公司之立
    場，才同意「謝小姐」將款項匯入聯締公司之玉山銀行帳戶
    內，嗣因立邦公司仍有多筆款項匯入，伊才透過聯締公司客
    服人員丙○○向立邦公司人員反應，並於事後向被告丁○○
    報告等節（見調查卷第45至46頁、偵卷第17頁下方）。另證
    人己○○於本院審理時亦證稱：「（該明細表內有96年6 月
    27日從乙○○帳戶匯到聯締公司，這是什麼款項？）就是立
    邦公司的一位謝小姐拜託我幫忙處理的，我本來預計1 、2
    筆而已，沒有想到後面有這麼多，造成我很大的困擾，後來
    我有把這問題跟我們老闆丁○○講，請他跟立邦公司的人說
    不要再匯進來，因為這樣帳很亂，造成我們作業的負擔，所
    以我們老闆叫客服馬上聯絡立邦公司，請他們不要把錢匯到
    我們帳戶內」等語明確（見本院卷第115 頁上方）。而觀諸
    上開證人己○○之陳述，證人己○○對於何以同意該名「謝
    小姐」將款項匯入、何時發覺事態嚴重、發覺後如何反應、
    何時向被告丁○○報告等節，前後證述一致，且與證人即聯
    締公司客服人員陳文福於本院同日審理時經與證人己○○為
    隔離後所結證之情節均相符（見本院卷第124 頁下方及第12
    5 頁下方），足認證人己○○及陳文福所證述之被告丁○○
    係事後始知悉立邦公司有匯款至聯締公司之玉山銀行帳戶內
    之事實，應屬可採。是即無從證明被告丁○○主觀上有何與
    「李龍泉」、「謝小姐」等人為共同從事地下匯兌業務之犯
    意聯絡。
  (4)另聯締公司之玉山銀行帳戶平時即為該公司為營業上之使用
    ，業已論述如前，復參被告乙○○、甲○○等人之上開帳戶
    使用情形，該「李龍泉」之人均可以網路查詢乙○○、甲○○等人之帳戶內資金進出情形，亦即該帳戶是其所可掌握，
    然被告丁○○所屬之聯締公司玉山銀行帳戶既為聯締公司經
    營所用之帳戶，當無可能由該「李龍泉」或「謝小姐」等人
    瞭解該帳戶內之資金進出情形，然卻於被告甲○○遭搜索、
    約談後之隔日，由「謝小姐」央求證人己○○或入聯締公司
    之玉山銀行帳戶內，顯見該「李龍泉」或「謝小姐」等人係
    在事態緊急下始為上開央求匯入聯締公司玉山銀行帳戶之舉
    ，是該「李龍泉」或「謝小姐」之人有無可能告知被告丁○○或證人己○○所匯入之款項是為從事兩岸地下匯兌業務均
    甚有疑義。基此，聯締公司將自數名臺灣買家或乙○○、甲○○所匯入之款項，依該「李龍泉」或「謝小姐」等人之指
    示，轉匯至其他帳戶之舉，應僅係因為便利客戶之私誼而為
    單純匯款行為，並無藉與特定人間為資金清算，而經常為辦
    理異地間款項收付之行為，即與銀行法第29條所稱之匯兌業
    務間，尚屬有間。
  (四)綜上所述，公訴人就被告丁○○之犯罪事實所舉之各項證據
    資料，尚無從使本院達有罪確信之程度，自應為被告丁○○
    有利之認定，揆諸前開之規定及說明，自應為被告丁○○無
    罪之諭知。
據上論斷，應依刑事訴訟法第299 條第1 項前段、第301 條第1
項，銀行法第29條第1 項、第125 條第1 項前段、第125 條之4
第2 項，刑法第11條前段、第28條、第74條第1 項第1 款，判決
如主文。
本案經檢察官徐名駒到庭執行職務
中    華    民    國    97    年    10    月    17    日
                  刑事第六庭審判長法  官  汪梅芬
                                  法  官  楊皓清
                                  法  官  莊明達
以上正本證明與原本無異。
如不服本判決，應於判決送達後10日內，向本院提出上訴狀。
                                  書記官  陳慧中
中    華    民    國    97    年    10    月    17    日
附錄本案論罪科依據法條全文
銀行法第125 條第1 項前段
違反第29條第1 項規定者，處3 年以上10年以下有期徒刑，得併
科新臺幣1 千萬元以上2 億元以下罰金。


司法院資訊處製作；財團法人民間司法改革基金會備份。
